【裁判字號】    89,訴,517
【裁判日期】    900424
【裁判案由】    毒品危害防制條例
【裁判全文】
臺灣士林地方法院刑事判決                          八十九年度訴字第五一七號
    公  訴  人  臺灣士林地方法院檢察署檢察官
    被      告  甲○○
右列被告因毒品危害防制條例案件，經檢察官提起公訴 (八十九年度毒偵字第一四八
一號），及併案審理（台灣彰化地方法院檢察署九十年度毒偵字第八一一號），本院
判決如左：
    主  文
甲○○連續施用第一級毒品，累犯，處有期徒刑壹年貳月，扣案之注射針筒壹支內之
第一級毒品海洛因殘渣沒收銷燬；又連續施用第二級毒品，累犯，處有期徒刑柒月；
應執行有期徒刑壹年伍月，扣案之注射針筒壹支內之第一級毒品海洛因殘渣沒收銷燬
。
    事  實
一、甲○○曾於八十年間因違反麻醉藥品管理條例，經台灣彰化地方法院判處有期徒
    刑四月確定，於八十一年一月二十七日易科罰金執行完畢。又於八十年間犯詐欺
    罪，經台灣高等法院判處有期徒刑四月，緩刑三年確定，於八十三年間經撤銷緩
    刑，於八十四年一月八日執行完畢。又於八十三年間因違反麻醉藥品管理條例，
    經台灣桃園地方法院判處有期徒刑六月確定，於八十三年九月二十八日易科罰金
    執行完畢。又於八十五年間因違反麻醉藥品管理條例，經台灣高等法院判處有期
    徒刑七月確定，於八十六年四月十日執行完畢。甲○○嗣又因施用毒品案件，經
    送觀察、勒戒後，認有繼續施用毒品之傾向，經台灣板橋地方法院以八十七年毒
    聲字第一五七○號裁定，令入戒治處所施以強制戒治。嗣經法院裁定停止戒治，
    所餘期間付保護管束期滿，由台灣板橋地方法院檢察署檢察官於八十九年五月四
    日，以八十九年度戒毒偵字第三一五號不起訴處分確定。詎仍不能悔改，又基於
    概括犯意，自八十九年五月十一日起至八十九年十月中旬止，連續在台北市○○
    區○○街二六五號三樓其大姊住處、及台北縣永和市○○路朋友住處，以香菸霑
    用或針筒注射之方式施用第一級毒品海洛因，每日約二次。又基於概括犯意，於
    八十九年五月十一日，在前開朋友住處施用第二級毒品安非他命一次，另於八十
    九年十月十六日晚間十時五十分許為警採尿回溯九十六小時期間內（不含為警查
    獲期間）某時，在不詳處所，施用安非他命一次。於同年五月十五日晚間八時許
    ，為警於台北市○○區○○路一段六十四號前查獲，並自其身穿著之長褲口袋扣
    得非其所有但含有海洛因殘渣之注射針筒一支。嗣經檢察官聲請由本院以八十九
    年度毒聲字第一八八四號裁定令入戒治處所施以強制戒治。又於同年十月十六日
    晚間十時五十分許，在台北縣板橋市○○路二七九巷七十九弄三號三樓友人蔣志
    生住處查獲，並在該查獲地點扣得蔣志生所持有之安非他命吸食燈泡一個、注射
    針筒二支。
二、案經臺北市政府警察局大同分局移送臺灣士林地方法院檢察署檢察官偵查起訴，
    及併案審理。
    理  由
一、訊據被告甲○○坦承右開施用毒品海洛因，及於八十九年五月十一日，在前開朋
    友住處施用第二級毒品安非他命一次之事實，惟否認有第二次施用安非他命之情
    。經查：被告尿液經鑑驗確呈安非他命及海洛因反應，有法務部調查局八十九年
    九月二十五日（八九）陸（一）字第八九○七一六六九號檢驗通知書、及台北縣
    政府衛生局八十九年十一月八日八九北衛檢字第七一二三九號函所檢附之台灣檢
    驗科技股份有限公司濫用藥物尿液檢驗報告書各一份附卷可證。次查個人口服投
    與甲基安非他命後，其尿液中能否驗出安非他命陽性反應，與其投與方式、投與
    量、個人體質、採尿時間及檢測儀器之精密度等有關，一般而言，約百分之七十
    於口服投與後二十四小時內自尿中排出，約百分之九十於九十六小時內自尿中排
    出，從而吸食時間距採集尿液時間最長可能不會超過四日，此有行政院衛生署藥
    物食品檢驗局八十一年二月八日八一藥檢壹字第一一五六號函可參，據此，堪認
    被告應有於採尿時（即八十九年十月十六日晚間十時五十分許）之前九十六小時
    期間內施用安非他命及海洛因甚明。被告辯稱八十九年五月十一日後未再施用安
    非他命云云，顯為卸責之詞，不足採信。另被告前因施用毒品，而執行觀察勒戒
    ，因有繼續施用毒品傾向，經裁定令入戒治處所施以強制戒治。嗣經法院裁定停
    止戒治，所餘期間付保護管束期滿，由台灣板橋地方法院檢察署檢察官為前開不
    起訴處分，復有台灣板橋地方法院檢察署八十九年戒毒偵字第三一五號不起訴處
    分書、台灣高等法院被告全國前案紀錄表附卷各一份在卷可參，而被告於八十九
    年五月十五日持有經扣案之注射針筒，經警察以聯勤二○四廠製造之煙毒品檢驗
    Ａ包試劑初步檢驗結果，其內殘渣呈嗎啡、海洛因反應，亦有初步鑑驗報告單一
    份在卷可憑，本件事證明確，被告犯行洵堪認定。
二、按施用毒品經觀察勒戒後，有繼續施用毒品傾向者，由檢察官聲請法院裁定令入
    戒治處所施以強制戒治，強制戒治期滿或交付保護管束期滿，由檢察官為不起訴
    處分後，五年內再施用毒品，經觀察勒戒，認有繼續施用毒品傾向者，應進入訴
    訟程序審理，毒品危害防制條例第二十三條第二項定有明文，本件被告符合上開
    規定，合予敘明。核被告所為係犯毒品危害防制條例第十條第一項、第二項之罪
    。被告持有注射針筒一支內之毒品海洛因殘渣之行為，已為施用毒品海洛因之行
    為吸收，不另論罪。被告先後多次施用第一級毒品海洛因及第二級毒品安非他命
    之行為，均時間緊接，所犯罪名各相同，顯各係出於概括之犯意為之，均為連續
    犯，爰分別依刑法第五十六條之規定論以一罪，並加重其刑。被告曾於八十五年
    間因違反麻醉藥品管理條例，經台灣高等法院判處有期徒刑七月確定，於八十六
    年四月十日執行完畢，有台灣高等法院被告全國前案紀錄表一份在卷可稽，其受
    有期徒刑之執行完畢後，五年以內再犯有期徒刑以上之本罪，為累犯，上開二罪
    依法遞加重其刑。被告所犯連續施用第一級毒品罪，與連續施用第二級毒品罪間
    ，犯意各別，行為互異，應分論併罰。被告於八十九年五月十五日經查獲後又施
    用第一級、第二級毒品之行為，雖未經起訴，惟與起訴犯行部分，有連續犯裁判
    上一罪之關係，應併予審理，附此敘明。爰審酌被告曾有多次違反麻醉藥品管理
    條例，經執行完畢，又曾因施用毒品強制戒治後，保護管束期滿經不起訴處分之
    素行，及其犯罪之動機、施用毒品情形、生活狀況、智識程度、犯罪所生之損害
    ，及犯罪後態度等一切情狀，分別量處如主文所示之刑，並定其應執行刑。被告
    於八十九年五月十五日被查獲時扣案之針筒一支，內之毒品海洛因殘渣，係屬毒
    品，依法宣告沒收銷燬之，而該針筒本身非被告所有，無從沒收之，併此敘明。
據上論斷，應依刑事訴訟法第二百九十九條第一項前段，毒品危害防制條例第十條第
一項、第二項、第十八條第一項前段，刑法第十一條前段、第五十六條、第四十七條
、第五十一條第五款，判決如主文。
本案經檢察官陳俊宏到庭執行職務
中      華      民      國      九十      年      四    月    二十四    日
                                    臺灣士林地方法院刑事第四庭
                                        法  官 趙  文  卿
右正本證明與原本無異。
如不服本判決，應於判決送達後十日內，向本院提出上訴狀。
                                        書記官 林  慧  芬
中      華      民國      九十      年      四    月    二十六    日


司法院資訊處製作；財團法人民間司法改革基金會備份。
